臺灣苗栗地方法院刑事判決　　　　　　　　　　　　　九十三年度易字第三０七號
　　公　訴　人　臺灣苗栗地方法院檢察署檢察官
　　被　　　告　己○○
右列被告因竊盜案件，經檢察官提起公訴（九十三年度偵字第一０二六號），及移送
併辦（九十三年度偵字第四四三號），本院訊問被告後，經合議庭裁定逕以簡式審判
程序判決如左：
    主  文
己○○連續攜帶兇器竊盜，處有期徒刑壹年貳月。
    事  實
一、己○○素行不佳，有多次竊盜前科紀錄，猶不知悔改，復意圖為自己不法之所有
    ，並基於概括之犯意，連續於左列時、地，竊取他人之財物：
（一）己○○於民國（下同）九十二年十一月二十一日凌晨某時許，在台中縣豐原市
      ○○里○○街三二六巷口附近，打開登記為瑞仁企業社所有，由甲○○使用車
      牌號碼六Ｖ─一二三號自用大貨車未上鎖之車門，再持其所有在客觀上足供兇
      器使用之一字型螺絲起子一支（未扣案），插入龍頭鎖發動引擎而竊取之，得
      手後，於翌日（即二十二日）下午七時三十分許，駕駛該部贓車載運其在後龍
      溪畔所撿拾之廢棄鋼筋剩材，前往苗栗縣通霄鎮○○道○○段旁蘇忠雄所經營
      之「長春舊貨業」變賣，正當由不知情之蘇忠雄幫忙卸貨時，適苗栗縣警察局
      通霄分局通霄派出所巡邏警車經過，警方發現贓車準備盤查，己○○見警方出
      現立即棄車逃逸，經蘇忠雄向警方供稱該部贓車是一名姓蘇之男子開來的，並
      指認警方提供己○○之口卡片，警方因而循線查獲己○○。
（二）己○○於九十三年一月十七日凌晨二時許，在苗栗縣苗栗市○○路七巷口，見
      一部未懸掛車牌（原車牌號碼為Ｗ五─三二七０號）之自用小客車停在該處，
      而該部自用小客車係羅國勇所有，稍早之前遭某不詳竊賊，先於九十三年一月
      七日凌晨某時許，以該車之鑰匙竊取得手後，該部贓車即一直供該名不詳竊賊
      使用中，且該名不詳竊賊均將該部贓車停放在該巷口，以便供其隨時使用該車
      ，己○○竟趁原竊賊不注意之際，再以車內之原鑰匙發動引擎，從原竊賊實力
      支配之下竊走該部贓車，同時為掩人耳目，避免遭警方查緝，馬上持放置在該
      部贓車內足供兇器使用之開口扳手一支，至同巷八號前，將丁○○所有車牌號
      碼Ｑ九─００一八號自用小客車前後車牌拆下，改懸掛在該部贓車上，隨即駕
      駛該部贓車逃離現場。嗣己○○駕駛該部贓車，於九十三年一月二十日下午五
      時三十分許，在苗栗縣苗栗市嘉新里五穀宮前徘徊，因形跡可疑，為苗栗縣警
      察局苗栗分局北苗派出所員警吳國全、胡國中發現，該二名員警請求警力支援
      圍捕，待支援警力到達，己○○見警方欲上前盤查，立即駕駛該部贓車衝撞員
      警，並從車內擊發一槍，警方見狀開槍還擊射中贓車輪胎，己○○失控衝入五
      穀宮前產業道路旁之農田後棄車逃逸，終被警員合力圍捕制伏，警方並在該該
      部贓車左前腳踏板上起出改造手槍一支及改造子彈二顆（關於己○○涉犯違反
      槍砲彈藥刀械管制條例及妨害公務等案件，另由檢察官偵辦），另在車內扣得
      Ｔ型鐵撬一支及開口扳手二支（均非己○○所有）。
二、案經苗栗縣警察局通霄分局報請台灣苗栗地方法院檢察署檢察官偵查起訴，及由
    苗栗縣警察局苗栗分局報請同署檢察官移送併案審理。
    理  由
一、被告己○○有右揭事實欄一之（一）竊盜犯行，業據其於警詢時及偵、審中坦承
    不諱，核與被害人瑞仁企業社之負責人甲○○陳述失竊之情節相符，並有甲○○
    領回失竊贓車所出具之贓物領據一紙、車輛竊盜、車牌失竊資料個別查詢報表─
    查詢車輛認可資料一紙、照片四幀卷足參（參見九十三年度偵字第一０二六號偵
    查卷第三十四頁、第三十九頁、第四十頁）。而被告己○○駕駛該部贓車載運撿
    拾來之鋼筋，至收購舊貨之業者處變賣之事實，亦經證人即舊貨業者蘇忠雄於警
    詢時及檢察官偵查中供證屬實。是被告己○○上開自白，與事實相符。又被告己○○有右揭事實欄一之（二）竊盜犯行，業據其於警詢時及偵、審中坦承不諱，
    核與被害人羅國勇之親人戊○○、丁○○分別於警詢時陳述失竊之情節相符，並
    有戊○○領回失竊贓車及丁○○領回失竊車牌所出具之贓物認領保管單影本各一
    紙、車輛竊盜、車牌失竊資料個別查詢報表─查詢車輛認可資料影本二紙、照片
    影本十三幀卷足參（參見九十三年度偵字第四四三號偵查卷第二十三頁至第三十
    一頁）。而被告己○○駕駛該部贓車衝撞警方，並自車內擊發一槍之事實，亦據
    證人即警員吳國全、胡國中、高海源及張步雲向檢察官證述明確。是被告己○○
    此部分之自白，亦與事實相符。事證明確，被告己○○之竊盜犯行，洵堪認定，
    應依法論科。
二、被告己○○於事實欄一之（一）所為，係犯刑法第三百二十一條第一項第三款之
    攜帶兇器加重竊盜罪；被告己○○於事實欄一之（二）所為，係犯刑法第三百二
    十條第一項之普通竊盜罪、同法第三百二十一條第一項第三款之攜帶兇器加重竊
    盜罪。被告己○○前後三次之竊盜犯行，時間緊接，所犯罪名之構成要件相同，
    顯係基於概括之犯意而為，應依連續犯之規定，論以較重之攜帶兇器加重竊盜之
    一罪，並依法加重其刑。爰審酌被告己○○有多次竊盜前科紀錄，有刑案資料查
    註紀錄表、台灣高等法院被告全國前案紀錄表在卷足憑，足見其人素行不佳，不
    知悔改，一再犯竊盜案件，理應重罰，惟念其犯後能坦白承認，所竊得之贓物已
    由被害人領回等一切情狀，本院並參酌檢察官之具體求刑，量處如主文所示之刑
    ，以資懲儆。至被告己○○於事實欄一之（一）中，竊車時所用之工具一字型螺
    絲起子一支，因未據扣案，為避免將來執行之困難，本院自不另為沒收之諭知。
    另被告己○○於事實欄一之（二）中，被警查扣之鑰匙、Ｔ型鐵撬一支及開口扳
    手二支，均非被告己○○所有，本院亦不另為沒收之諭知，附此敘明。
三、台灣苗栗地方法院檢察署檢察官就被告己○○有事實欄一之（二）竊盜犯行，而
    以該署九十三年度偵字第四四三號偵查卷移送本院併案審理，因移送併辦之犯行
    ，與起訴被告己○○竊盜之犯行，有連續犯之裁判上一罪關係，依審判不可分原
    則，本院自應一併予以審理，併此敘明。
四、至台灣苗栗地方法院檢察署檢察官就被告己○○另曾於九十二年十二月二十六日
    上午四時許，在苗栗縣公館鄉中義村九鄰二０二之三號前，竊取乙○○所有車牌
    號碼ＬＺ─八五五九號自用小貨車，而以該署九十三年度偵字第二二六一號偵查
    卷移送本院併辦乙節，惟訊據被告己○○堅決否認有此部分之竊盜犯行，辯稱：
    該車是丙○○所竊取的等語，經查：上開乙○○所有之自用小貨車，確係案外人
    丙○○於九十二年十二月二十六日某時，在苗栗縣公館鄉中義村九鄰二０二之三
    號前，獨自一人所竊取，本案被告己○○係在不知情下坐上該部贓車乙節，業據
    台灣高等法院台中分院所是認，並經該法院判處丙○○有期徒刑一年六月確定在
    案，有該院九十三年八月十九日九十三年度上易字第七五五號刑事判決一件在卷
    足憑，況本案被告己○○對其所犯之上開二件加重竊盜案件，自始至終均坦白承
    認，對較輕之普通竊盜罪，衡情無否認之必要，故被告己○○上開辯解，應堪信
    為真實，被告己○○既無檢察官所指此部分併案之竊盜犯行，與起訴有罪之竊盜
    部分，無從發生連續犯之裁判上一罪關係，本院自應退回原承辦檢察官另為適當
    之處分，附此敘明。
據上論斷，應依刑事訴訟法第二百七十三條之一第一項、第二百九十九條第一項前段
，刑法第五十六條、第三百二十一條第一項第三款，判決如主文。
本案經檢察官黃智勇到庭執行職務。
中　　華　　民　　國 　　九十三      年　 　十二　 　月　　三十一       日
                                  　 　 臺灣苗栗地方法院刑事第二庭
                                              　法  官  柳  章  峰
右正本證明與原本無異。
如不服本判決，應於判決送達後十日內向本院提出上訴狀( 應附繕本 )。
                                                書記官  歐  明  秀
中　　華　　民　　國 　　九十三      年　 　十二　 　月　　三十一       日
附錄本案論罪科刑法條全文
刑法第三百二十一條
犯竊盜罪而有左列情形之一者，處六月以上五年以下有期徒刑：
一、於夜間侵入住宅或有人居住之建築物、船艦或隱匿其內而犯之者。
二、毀越門扇、牆垣或其他安全設備而犯之者。
三、攜帶兇器而犯之者。
四、結夥三人以上而犯之者。
五、乘火災、水災或其他災害之際而犯之者。
六、在車站或埠頭而犯之者。
前項之未遂犯罰之。
